【裁判字號】    98,審易,1412
【裁判日期】    980804
【裁判案由】    毀棄損壞等
【裁判全文】
臺灣高雄地方法院刑事判決            98年度審易字第1412號
公  訴  人  臺灣高雄地方法院檢察署檢察官
被      告  乙○○
上列被告因毀棄損壞等案件，經檢察官提起公訴（97年度偵字第
32541號、98 年 度偵字第8726號），本院判決如下：
    主  文
乙○○犯公然侮辱罪，處拘役肆拾日，如易科罰金，以新臺幣壹
仟元折算壹日。又犯毀損他人物品罪，處罰金新臺幣壹仟元，如
易服勞役，以新臺幣壹仟元折算壹日。
    事  實
一、乙○○與甲○○係高雄縣鳳山市○○○街同社區，分住4之1
    號與6 之2 號1 樓之鄰居，雙方因社區中庭使用問題素有嫌
    隙，詎乙○○於民國97年7 月18日某時許，先基於毀損之犯
    意，將甲○○置於社區中庭之花盆一個予以摔破。復另行起
    意基於公然侮辱之犯意，在不特定之多數人得以共見共聞之
    社區中庭，於同日20時56分許以「大胖ㄟ，你衝三小、大塊
    呆」、22時24分以「人家報警，還顧什麼面子，幹你娘臭雞
    巴」、「你家啊、幹你老師、臭雞巴」、「就驚ㄟ、臭雞巴
    」、「沒看過流氓、臭雞巴、幹你娘」等言語公然侮辱甲○
    ○，而貶損甲○○人格之評價。
二、案經甲○○訴由高雄縣政府警察局鳳山分局報告臺灣高雄地
    方法院檢察署檢察官偵查起訴。
    理  由
一、證據能力部分：證人甲○○於檢察官偵訊時所為之陳述，業
    據被告乙○○同意有證據能力，本院審酌該言詞作成時之情
    況，應無不法取供之情事，認為適當，得作為證據，依刑事
    訴訟法第159 條之5 第1 項規定有證據能力。
二、訊據被告乙○○雖坦承有於上開時間說「大胖ㄟ，你衝三小
    、大塊呆」、「人家報警，還顧什麼面子，幹你娘臭雞巴」
    、「你家啊、幹你老師、臭雞巴」、「就驚ㄟ、臭雞巴」、
    「沒看過流氓、臭雞巴、幹你娘」等言語，惟否認有何毀損
    、公然侮辱之犯行，辯稱；花盆放在中庭，可能是因為颱風
    吹倒而破損與伊無關，又伊說那些話，是在教訓伊太太、兒
    子，因伊與甲○○住在隔壁，而為甲○○所錄音，那些言語
    都不是罵甲○○云云。惟查；
  (一)花盆係被告毀損一節，業據被告乙○○於檢察官偵訊時自白
    不諱（見97年度偵字第32541 號卷【下稱偵一卷】第21頁）
    ，核與證人甲○○於偵查中證述情節相符，並有現場照片影
    本附卷可參，是被告毀損花盆之事實堪予認定。其事後辯解
    不足採信。
  (二)被告有於前揭時間，以言詞說事實欄所述足以貶損他人人格
    之穢語一節，業據被告於本院審理時自白不諱（見本院卷第
    18頁），核與證人甲○○於檢察官偵訊時之證述相符（見偵
    一卷第13頁），並有檢察官勘驗光碟之勘驗結果（見偵一卷
    第35頁）、本院勘驗筆錄（見本院卷第18頁）在卷可憑。被
    告雖辯稱伊是罵孩子、太太云云，然徵諸光碟所錄取之話語
    內容，明顯係針對告訴人「女性」及「身材」之特徵而表示
    ，是被告辯稱是罵兒子一節即難遽以採信。又被告雖與告訴
    人同社區，然渠等2 戶並非相鄰而居，告訴人住宅從社區大
    門進入後走到底，位於社區底部之左側，被告住宅則從社區
    大門進入後，在右側第2 間，2 戶隔著中庭及室內停車空間
    成對角線相望，此有告訴人提出之社區配置圖、被告庭繪之
    現場圖在卷可查（見偵一卷第25頁、本院卷第22頁），是被
    告住宅與告訴人住宅相距尚有一段距離，若被告係在家中罵
    人，衡情架設於告訴人住處門口之攝錄影機，不可能將聲音
    收錄如此清晰，足證被告並非在家中罵其太太，被告應是對
    著告訴人門口方向辱罵告訴人，聲音才有可能被錄製，從而
    被告辯稱是在罵伊太太一節，亦屬事後卸責之詞，無足採信
    。
  (三)綜上所述，被告辯解不足採，本案罪證明確，被告犯行均堪
    以認定。
二、核被告所為，係犯刑法第309 條第1 項之公然侮辱罪及同法
    第354 條毀損器物罪。被告所犯上開2 罪，犯意各別，行為
    互殊，應予分論併罰。爰審酌被告因細故即以言詞辱罵他人
    、毀壞他人器物，犯後復不知悔改，一再否認犯罪，浪費司
    法資源，行為實不足取；惟念其所毀壞之花盆價值不高、犯
    罪之動機、方法、手段等一切情狀，分別量處如主文所示之
    刑，並分別諭知易科罰金、易服勞役之折算標準。
據上論斷，應依刑事訴訟法第299 條第1 項前段、刑法第309 條
第1 項、第354 條、第41條第1 項前段、第42條第3 項、刑法施
行法第1條之1，判決如主文。
本案經檢察官王朝弘到庭執行職務。
中    華    民    國    98    年    8     月    4     日
                  刑事第十庭    法  官  李淑惠
以上正本證明與原本無異。
如不服本判決應於收受判決後10日內向本院提出上訴書狀，並應
敘述具體理由。其未敘述上訴理由者，應於上訴期間屆滿後20日
內向本院補提理由書(均須按他造當事人之人數附繕本)「切勿逕
送上級法院」。
中    華    民    國    98    年    8     月    4     日
                                書記官  王淑娟
中華民國刑法第309條
公然侮辱人者，處拘役或3 百元以下罰金。
以強暴犯前項之罪者，處1 年以下有期徒刑、拘役或5 百元以下
罰金。
中華民國刑法第354條
毀棄、損壞前二條以外之他人之物或致令不堪用，足以生損害於
公眾或他人者，處2 年以下有期徒刑、拘役或5 百元以下罰金。


司法院資訊處製作；財團法人民間司法改革基金會備份。
